【裁判字號】    92,易,546
【裁判日期】    921126
【裁判案由】    竊盜
【裁判全文】
臺灣板橋地方法院刑事判決                         九十二年度易字第五四六號
    公  訴  人  臺灣板橋地方法院檢察署檢察官
    被      告  丁○○
                壬○○
右列被告因竊盜案件，經檢察官提起公訴（九十一年度偵字第二二九七０號）及移
併案審理（臺灣基隆地方法院檢察署九十二年度偵字第三五０號、臺灣板橋地方法院
檢察署九十二年度偵字第五六０二、六九八七號），本院於準備程序進行中，被告就
被訴及併案之事實為有罪之陳述，經告知被告簡式審判程序之旨，並聽取當事人之意
見，裁定進行簡式審判程序，判決如左：
    主  文
丁○○共同連續竊盜，處有期徒刑壹年拾月。扣案之鑰匙壹支沒收。
壬○○共同連續竊盜，處有期徒刑月，如易科罰金，以佰元折算壹日。
    事  實
一、丁○○曾於民國（下同）八十三年間因違反肅清煙毒條例及麻醉藥品管理條例等
    案件，經台灣台北地方法院各判處有期徒刑三年五月及七月並定應執行有期徒刑
    三年十月確定。復於八十四年八月間因恐嚇案件，經本院判處有期徒刑八月確定
    ；復於八十四年八月間因竊盜案件，經本院判處有期徒刑十月確定；復於八十四
    年十月間因偽造有價證券案件，經台灣台北地方法院判處有期徒刑三年二月確定
    ；復於八十四年十月間因竊盜案件，經台灣台北地方法院判處有期徒刑十月確定
    ；復於八十四年十二月間因違反麻醉藥品管理條例案件，經台灣高等法院判處有
    期徒刑八月確定；以上五罪嗣定其應執行之刑為有期徒刑五年十月確定，而與前
    述三年十月合併執行，至八十九年四月十八日假釋出監（嗣經撤銷假釋，入監服
    殘餘刑期，尚不構成累犯）。其猶不知悛悔，與壬○○共同基於意圖為自己不法
    所有之犯意聯絡，於九十一年十一月五日下午三時許，在台北縣永和市○○路一
    六０號汎陞通訊行，佯以詢問手機價格，趁店員丙○○不注意之際，由丁○○下
    手竊取櫃檯內手機一支（摩拖羅拉廠牌V66機型），二人得手後逃逸，嗣丁○○
    於同年月十日凌晨零時許，在台北市○○區○○街二００號仁濟醫院前之攤位將
    上揭手機以新台幣（下同）五千元賣予戊○○；二人又承前之概括犯意，於九十
    一年十一月八日下午四時許，在台北縣板橋市○○路六十七號癸○○○○，由壬○○佯稱購買手機，趁該店店員乙○○未注意之際，再由丁○○伺機竊取該店內
    手機二支（分別為仁寶廠牌XG—五機型、三星廠牌T—一００機型），得手後二
    人旋即逃離現場；二人又承前之概括犯意，於同年月二十九日下午六時三十分許
    ，在台北縣板橋市○○路○段七號辛○○○○，趁店員子○○未注意之際，以相
    同手法，由丁○○下手竊取手機一支（摩拖羅拉廠牌E—三六０機型），二人得
    手後欲逃離該店，為店員子○○發現自後追捕而查獲；丁○○復承前之概括犯意
    ，於九十二年一月十五日下午一時許，在基隆市火車站前，以自備之鑰匙竊取己○○所有車號為LOZ—０一七號重型機車乙部，得手後供己騎用，嗣經警查獲，
    並扣得其所有之鑰匙一支。丁○○又承前之概括犯意，於九十二年四月一日下午
    二時許，在台北縣三重市○○路○段六０九巷十二之七號一樓湯城園區電腦賣場
    ，趁店長庚○○未將店內之收銀機上鑰匙取下之際，竊取該收銀機內之金錢三千
    四百元得手，嗣經巡邏員警當場查獲。
二、案經台北縣政府警察局海山分局報請台灣板橋地方法院檢察署檢察官偵查起訴，
    及由基隆市警察局第一分局、台北縣政府警察局三重分局分別報請台灣板橋地方
    法院檢察署及台灣基隆地方法院檢察署移送併案審理。
    理  由
一、訊據被告丁○○、壬○○於本院審理時均坦認不諱，核與證人即被害人乙○○、
    子○○、丙○○、戊○○、己○○、庚○○各於偵查中與本院調查時證述之情節
    大致相符，且有機車鑰匙一支扣案足資佐證，並有贓物認領保管收據三紙在卷可
    稽。本件事證已臻明確，被告二人犯行洵堪認定，各應予依法論科。
二、核被告丁○○、壬○○所為，均係犯刑法第三百二十條第一項竊盜罪。被告二人
    就前揭九十一年十一月五日、同年月八日及同年月二十九日之竊盜犯行間，有犯
    意之聯絡及行為之分擔，應論以共同正犯。被告丁○○前揭五次竊盜犯行、被告
    壬○○前揭三次竊盜犯行，均時間緊接，犯罪構成要件相同，均顯係基於概括犯
    意反覆為之，應各依連續犯規定論以一罪，並均加重其刑。前揭併案部分與起訴
    部分有連續犯裁判上一罪之關係，為起訴效力所及，業如前述，本院自應併予審
    理。再查，被告丁○○雖有如事實欄所示之論罪科刑執行情形，惟均尚未執行完
    畢，有台灣高等法院被告全國前案紀錄表乙份在卷可按，公訴人認其有累犯之情
    形，容有誤會。爰分別審酌被告二人之素行、犯罪之手段、所竊取財物之價值及
    犯罪後坦認犯行等一切情狀，各量處如主文所示之刑，被告壬○○並諭知易科罰
    金之折算標準，以示懲儆。至扣案之鑰匙一支，為被告丁○○所有，供其竊取被
    害人己○○之重型機車所用之物，業據其供承在卷，爰併予宣告沒收。
三、移送併案審理部分（台灣台北地方法院檢察署九十二年度偵字第七一六六號）意
    旨略以：被告於九十一年三月一日晚上八時許，在台北市萬華區○○○路一二七
    號一樓之蓋酷自動寫真照相館內，以螺絲起子正撬開自動拍照機器之集幣箱，欲
    竊取其內硬幣之際，為該店店長甲○○發現報警查獲，因認被告所涉前開犯行，
    與本件竊盜犯行部分，有連續犯裁判上一罪關係云云。惟查，此部分併案竊盜犯
    行之時間（發生於九十一年三月一日）與本件竊盜犯行之時間（發生於九十一年
    十一月間），相距約八月有餘，且二案犯罪手法復不相同，則移送併辦部分縱成
    立犯罪，亦與本件竊盜罪間無連續犯之裁判上一罪之關係，是本院自無從併為審
    理，此部分應退回檢察官另行依法處理，併予敘明。
據上論斷，應依刑事訴訟法第二百七十三條之一第一項、第二百九十九條第一項前段
，刑法第二十八條、第五十六條、第三百二十條第一項、第三十八條第一項第二款，
罰金罰鍰提高標準條例第一條前段、第二條，判決如主文。
本案經檢察官孫治平到庭執行職務。
中      華      民      國    九十二    年     十一     月    二十六    日
                                  臺灣板橋地方法院刑事第四庭
                                      法  官  陳  靜  茹
右正本證明與原本無異。
如不服本判決，應於判決送達後十日內，向本院提出上訴狀。
                                      書記官  廖  美  紅
中      華      民      國    九十二    年     十一     月    二十八    日
附錄本案論罪科刑法條全文
刑法第三百二十條
意圖為自己或第三人不法之所有，而竊取他人之動產者，為竊盜罪，處五年以下有期
徒刑、拘役或五百元以下罰金。
意圖為自己或第三人不法之利益，而竊佔他人之不動產者，依前項之規定處斷。
前二項之未遂犯罰之。


司法院資訊處製作；財團法人民間司法改革基金會備份。
